臺灣臺中地方法院刑事判決　　　　　　　94年度訴字第3648號
公　訴　人　台灣台中地方法院檢察署檢察官
被　　　告　丁○○
　　　　　　　　　　（現於臺灣臺中監獄執行中）
　　　　　　丙○○
　　　　　　　　　　（現於臺灣臺中監獄執行中）
上列被告等因偽證罪等案件，經檢察官提起公訴（94年度偵字第
14266號），被告丁○○、丙○○於本院準備中為有罪之陳述，
本院合議庭裁定由受命法官獨任行簡式審判程序，判決如下：
    主    文
丁○○證人共同於檢察官偵查時，於案情有重要關係之事項，供
前具結，而為虛偽之陳述，處有期徒刑參月。
丙○○證人共同於檢察官偵查時，於案情有重要關係之事項，供
前具結，而為虛偽之陳述，累犯，處有期徒刑肆月。
    犯罪事實
一、丙○○曾於民國（下同）八十八年間，因違反槍砲彈藥刀械
    管制條例案件，經本院判處有期徒刑一年二月、併科罰金新
    台幣（下同）六萬元確定，有期徒刑部分於九十年一月十八
    日縮刑期滿而執行完畢。詎猶不知悔改與丁○○均明知放置
    於台中市○區○○街一０五號四樓Ｂ室房間鞋櫃內（由丁○○名義承租）之仿ＳＩＧ─ＳＡＵＥＲ廠半自動改造手槍一
    把（槍枝管制編號0000000000號）係甲○○所購
    得（被告甲○○被訴違反槍砲彈藥刀械管制條例案件部分嗣
    到案後另行審結），竟基於頂替及偽證之犯意聯絡，共同於
    台灣台中地方法院檢察署檢察官以九十三年度偵字二００四
    九號甲○○違反毒品危害防制條例等案件偵查時，於同年十
    二月二日上午十時四十七分許，在上揭地方法院檢察署第十
    七偵查庭接受訊問時，出面頂替渠等為非法持有上開改造槍
    枝案件之犯人，並就關於甲○○是否持有上開改造槍枝等案
    件重要關係事項，均以證人之身分供前具結，由丁○○向該
    署檢察官虛偽陳述：「（提示槍彈照片何人的？）這是我的
    。白色大枝的是丙○○去買的，他在十一月初去甘肅路買的
    ，我出了四、五千元，他幫我去買的。」等語，另由丙○○
    向該署檢察官虛偽陳述：「（白色道具槍你去買的？）是我
    買的。錢是我花五千元買的，我在四平路買的，買回來後放
    德化街我忘記帶回去」、「是丁○○出錢叫我去幫他買的」
    等語，致台灣台中地方法院檢察署檢察官以九十三年度偵字
    第一００四九號就甲○○部分為不起訴處分確定在案，足以
    影響刑事案件偵查之正確性。
二、案經臺灣臺中地方法院檢察署檢察官自動檢舉並偵查起訴。
    理    由
一、上揭事實，業據被告於偵審中坦承不諱，且互核相符，另經
    證人林秀玲即上揭槍枝之查獲地點之出租人於警訊中證稱：
    「四樓Ｂ室承租人是丁○○，但是最後均是一對夫妻帶二位
    一朋友在此進出（按指被告甲○○及其前妻乙○○）」等語
    及證人乙○○於警詢時證稱：「該屋現由我與前夫甲○○居
    住」等語，並有台灣台中地方法院檢察署九十四年度偵字第
    二００四九號偵訊筆錄及證人結文、現場照片八張附卷可憑
    ，且有仿ＳＩＧ─ＳＡＵＥＲ廠半自動手槍製造之改造手槍
    一把扣案可稽，該槍枝鑑定結果，認係由仿ＳＩＧ─ＳＡＵ
    ＥＲ廠半自動手槍製造之金屬玩具手槍，更換土造金屬槍管
    改造而成之改造手槍，具有殺傷力，亦有內政部警政署刑事
    警察局九十三年十二月二十日刑鑑字第０九三０二二九四八
    七號槍彈鑑定書一紙附卷可憑，堪認被告丁○○、丙○○自
    白與事實相符，犯行堪以認定。
二、核被告丁○○、丙○○二人所為均係犯刑法第一百六十四條
    第二項之頂替罪及同法第一百六十八條之偽證罪。被告丁○○、丙○○於上開甲○○涉犯槍砲彈藥刀械管制條例案件中
    為互相符合之虛偽供述並均頂替甲○○，顯有犯意聯絡與行
    為分擔，俱論以共同正犯。被告丁○○、丙○○所犯上開二
    罪，均有方法、結果之牽連關係，均為牽連犯，依法各從一
    重依刑法第一百六十八條之偽證罪處斷。復查被告丙○○於
    八十八年間，因違反槍砲彈藥刀械管制條例案件，經本院判
    處有期徒刑一年二月、併科罰金新台幣（下同）六萬元確定
    ，有期徒刑部分於九十年一月十八日縮刑期滿而執行完畢，
    有台灣台中地方法院檢察署刑案資料查註紀錄表及台灣高等
    法院被告前案紀錄表各一份在卷可憑，其於有期徒刑執行完
    畢後，五年之內再犯本件有期徒刑以上之罪，為累犯，依法
    加重其刑。被告丁○○、丙○○於被告甲○○違反槍砲彈藥
    刀械管制條例案件裁判前自白，依刑法第一百七十二條均得
    減輕其刑。被告丙○○上開刑事加減，先加後減。爰審酌被
    告二人均有不良素行，被告二人經查獲後並未隔離，為上開
    犯行之後未久即坦承頂替、偽證犯行，尚未因而失去救濟管
    道及公訴人具體求處有期徒刑五月以下有期徒刑等一切情狀
    ，量處如各主文所示之刑。
據上論斷，應依刑事訴訟法二百七十三條之一第一項、第二百九
十九條第一項前段，刑法第二十八條、第一百六十四條第二項、
第一百六十八條、第五十五條、第一百七十二條、第四十七條，
罰金罰鍰提高標準條例第一條前段，判決如主文。
中　　華　　民　　國　　94　　年　　12　　月　　19　　日
                  刑事第四庭    法  官  陳如玲
上正本證明與原本無異。
如不服本判決，應於送達後十日內向本院提出上訴狀（須附繕
本），上訴於台灣高等法院台中分院。
                                書記官  楊賀傑
中　　華　　民　　國　 　94　　年　　12　　月  　19 　日
附錄論罪科刑法條
中華民國刑法第164條
 (藏匿人犯或使之隱避、頂替罪)
藏匿犯人或依法逮捕拘禁之脫逃人或使之隱避者，處二年以下有
期徒刑、拘役或五百元以下罰金。
意圖犯前項之罪而頂替者，亦同。
中華民國刑法第168條
 (偽證罪)
於執行審判職務之公署審判時或於檢查官偵查時，證人、鑑定人
、通譯於案情有重要關係之事項，供前或供後具結，而為虛偽陳
述者，處七年以下有期徒刑。
